Inventaris van het archief van het Ministerie van Verkeer en Waterstaat: Directie Personeelszaken, (1937) 1959-1979 (1980)
Nationaal Archief, Den Haag
Ministerie van Verkeer en Waterstaat: Directie Personeelszaken
VW / Personeelszaken
1937-1980
merendeel 1959-1979
W28513
9.00 meter; 380 inventarisnummers.
Normale geschreven, getypte en gedrukte documenten, geen bijzondere handschriften.
Nationaal Archief, Den Haag
Ministerie van Verkeer en Waterstaat / Afdeling Personeelszaken 1959-1972
Ministerie van Verkeer en Waterstaat / Directie Personeelszaken 1972-1979
Het archief van de afdeling Personeelszaken van het Ministerie van Verkeer en Waterstaat bevat stukken over zaken als functie-eisen, promotie en overplaatsing, arbeidstijden, loon, toelagen en vergoedingen, reiskosten, vakantieuitkeringen, maar ook kantines en andere sociale voorzieningen. Bijzonder is inventarisnummer 342 dat een dossier bevat, lopende over de jaren 1957-1971, met richtlijnen voor het gedeeltelijke herstel van pensioenrechten voor personen van wie de rechten vervallen waren verklaard op grond van het Zuiveringsbesluit 1945.
Archiefvorming
Geschiedenis van de archiefvormer
: zie voor een uitgebreide beschrijving van de taken inv.nrs. 9-11, 18-20.
Tot 1959 was de afdeling Comptabiliteit en Algemene Personeelszaken belast met de
algemene personeelszaken van het departement. Op 1 maart 1959 werd deze afdeling opgeheven en werd de centrale afdeling personeelszaken ingesteld. Deze afdeling ressorteerde rechtstreeks onder de secretaris-generaal.
De taken waren in de periode 1959-1969:
Behandeling van:
kwesties van algemene aard met betrekking tot de rechtspositie
gratificaties en schadeloosstellingen
personeelszaken van algemene aard
personeelszaken van diverse departementale afdelingen
personeelsbeoordeling, -vorming en -opleiding
instructies aan hoofden van dienst.
Coördinatie met betrekking tot:
taakbeoordeling
werkclassificatie
prestatiebeloning
personeelsbeoordeling.
De taken waren in de periode 1970-1979:
Beleid:
(mede)ontwikkeling van beleidsplannen en beleidsregels
uitvoering van bijzondere opdrachten.
Formatie:
het opstellen van formatie- en personeelsplannen
het opstellen van functiewaarderingen en -beschrijvingen
carrièreplanning.
Beheer:
werving en selectie
behandeling van speciale gevallen, waaronder beroepszaken
personeelsbegroting
het ontwerpen van regelingen
toepassing van rechtspositionele en bijzondere regelingen.
Begeleiding:
vorming en opleiding
sociale zorg, maatschappelijke hulp en bevordering van bedrijfsgeneeskundige hulp
personeelsbeoordeling
managementontwikkeling.
Data:
verzorging van de geïntegreerde personeels- en salarisadministratie
uitvoering van het Besluit Post- en Archiefzaken Rijksadministratie (KB ASAR).
Op 1 november 1972 veranderde de naam van de afdeling in Personeelszaken.
Organogram van het Ministerie van Verkeer en Waterstaat 1979:
Geschiedenis van het archiefbeheer
Voordat het archief in 1993 aan de CAS ter bewerking werd aangeboden, berustte het bij het ministerie van Verkeer en Waterstaat.
Het archief was geordend met behulp van de archiefcode van het ministerie van Verkeer en Waterstaat. Het was toegankelijk gemaakt door middel van een dossierinventaris (kaartsysteem).
Er was reeds uit het archief vernietigd.
De verwerving van het archief
Overbrenging van een overheidsarchief
De verwerving van het archief
Het archief is krachtens bepalingen van de Archiefwet overgebracht.
Inhoud en structuur van het archief
MAISAO-WOTAP; 2.16
Selectie en vernietiging
De omvang van het archief bedroeg vóór de bewerking 50 meter. De selectie vond plaats aan de hand van de door de minister van Cultuur, Recreatie en Maatschappelijk Werk op 7 maart 1977 nr. 189214 en de minister van Verkeer en Waterstaat op 14 april 1977 nr. 21696 vastgestelde Lijst van voor vernietiging in aanmerking komende archiefbescheiden van het departement van Verkeer en Waterstaat en van de daaronder ressorterende organen, met uitzondering van het staatsbedrijf der PTT. Na de selectie van het archief resteerde er een te bewaren bestand van 10 meter en een te vernietigen bestand van 40 meter. Het vernietigingspercentage was derhalve 80. Het te bewaren gedeelte is na de bewerking terugge¬stuurd naar het ministerie van Verkeer en Waterstaat. Het bestand te vernietigen bescheiden werd na goedkeuring door het ministerie van Verkeer en Waterstaat afgevoerd naar Apeldoorn waar de vernietiging werd gerealiseerd door KNP Paper Recycling (voorheen Lignac en Levison B.V.).
Aanwijzingen voor de gebruiker
Openbaarheidsbeperkingen
Volledig openbaar.
Materiële beperkingen
Aanvraaginstructie
Openbare archiefstukken kunnen online worden aangevraagd en gereserveerd. U kunt dit ook via de terminals in de studiezaal van het Nationaal Archief doen. Om te kunnen reserveren dient u de volgende stappen te volgen:
U maakt een profiel aan op www.gahetna.nl, en logt vervolgens in
Via de archiefinventaris (alleen de beschrijvingen met rode nummers) selecteert u het gewenste archiefstuk door op de knop 'Reserveren' te klikken
In het volgende scherm geeft u aan op welke dag u het archiefstuk wilt inzien
Indien u zich bevindt in de studiezaal en een tafelnummer heeft ontvangen kunt u dit nummer vermelden. Als u geen tafelnummer heeft kunt u tafelnummer 777 laten staan
Vervolgens bevestigt u uw reservering door deze te versturen.
Verwant materiaal
Beschikbaarheid van kopieën
Beschrijving van de series en archiefbestanddelen
- Organisatie en reorganisatie, .07.125
  1 Staatsvissershavenbedrijf te IJmuiden,
  1952-1979.
  - omslag, 1
  - Organisatie en reorganisatie van de Rijkswaterstaat, 1953-1971.; 2; 1 omslag
  - Organisatie en reorganisatie van de Rijksluchtvaartschool van de Rijksluchtvaartdienst, 1958-1970.; 3; 1 omslag
  - Reorganisatie van het directoraat-generaal van de Scheepvaart, 1958-1976.; 4-5; 2 omslagen
    - 1958-1969, 4
    - 1976, 5
  - Opheffing van de afdeling Juridische en Economische Zaken en instelling van een bureau Secretaris-Generaal, 1959.; 6; 1 omslag
  - Onderbrenging van personeelszaken van de Commissie Vergunningen Goederenvervoer naar de centrale afdeling Personeelszaken, 1959-1960.; 7; 1 omslag
  - Reorganisatie van het bureau Bijzondere Aangelegenheden, 1959-1968.; 8; 1 omslag
  - Diverse aangelegenheden betreffende de taakuitvoering en het functioneren van de centrale afdeling Personeelszaken, 1959-1971.; 9; 1 omslag
  - Instelling, mutaties en orgaanbeschrijvingen van de centrale afdeling Personeelszaken en afdeling Comptabiliteit, later gewijzigd in directie Personeelszaken en directie Financieel- Economische Zaken en Comptabiliteit, 1959-1976.; 10-11; 2 pakken
    - 1959-1972, 10
    - 1971-1976, 11
  - Directoraat-generaal van het Verkeer, 1961-1978.; 12-13; 2 omslagen
    - Instelling afdeling Gevaarlijke Stoffen, 12
    - Rapport over de uitbreidingsvoorstellen van districten van de Rijksverkeersinspectie in 1977 en 1978, 13
  - Conferentie van de Grote Staf van de directie Personeelszaken te Breda over de doelstelling en taak van de directie, 1976.; 14; 1 omslag
  - Management-ontwikkeling, 1976-1979.; 15-17; 3 omslagen
    - 1976, 15
    - 1977, 16
    - 1978-1979, 17
  - Onderzoek door de directie Organisatie naar de organisatie en werkwijze van de directie Personeelszaken, 1976-1979.; 18-20; 2 omslagen en 1 pak
    - 1976-1977, 18
    - 1977-1979, 19; pak
    - 1979, 20
  - Personeelsplanning, personeelsbeleid en de administratie als beleidsinstrument, 1976-1979.; 21; 1 pak
- Archieven, .07.353.221
  - Diverse aangelegenheden betreffende post- en archiefzaken, 1963-1979.; 22
- Dienstgebouwen, .07.354.1
  - Huisvesting van de centrale afdeling Personeelszaken in het voormalig KLM-gebouw, 1970.; 23; 1 omslag
- Organisatie van de administratieve en technische dienst, .07.355.5
  - Benoeming en ontslag van een lid van de Ideeëncommissie van het ministerie van Verkeer en Waterstaat, 1959.; 24; 1 omslag
  - Instelling en mutaties van de Ideeëncommissie voor de Rijks- dienst voor de IJsselmeerpolders en voor het ministerie van Verkeer en Waterstaat, 1965-1978.; 25-26; 2 omslagen
    - 1965-1971, 25
    - 1973-1978, 26
  - Instelling Werkgroep Personeels- en Salarisadministratie en invoering van het eerste deel van de integratie van de personeels-administratie en de salarisadministratie, 1967-1970.; 27; 1 omslag
  - Uitbreiding en aanvulling van de personeels- en salaris- administratie voor invoering van het functiebestandssysteem en functieformatieadministratie, 1974-1976.; 28; 1 omslag
- Werkclassificatie en functieanalyse, .07.355.511
  - Invoering werkclassificatie en prestatiebeloning voor werk- en vaklieden, 1958-1979.; 29; 1 omslag
  - Waardering en herwaardering van functies, 1959-1971.; 30-32; 3 omslagen
    - Directoraat-generaal van de Scheepvaart, bureau van de Inspecteur-generaal van de Scheepvaart, Examencommissie voor de Stuurlieden en de Raad voor de Scheepvaart, 30
    - Directoraat-generaal voor het Verkeer en de Rijksverkeers- inspectie, 31
    - Rijksdienst voor de IJsselmeerpolders, 32
- Adviserende, bemiddelende en controlerende organen, .07.54
  - Mutaties in het College van Curatoren voor het Koninklijk Nederlands Meteorologisch Instituut, 1954-1959.; 33; 1 omslag
  - Mutaties in het College van Bijstand voor het Koninklijk Nederlands Meteorologisch Instituut, 1974-1979.; 34; 1 omslag
- Vastleggen van de handelingen, .07.77
  - Verbetering van de salarispositie van verkeersleiders en verkeers-leidersassistenten van de Rijksluchtvaartdienst, 1968-1969.; 35; 1 omslag
  - Ziekteverzuimstatistiek van personeel werkzaam bij het ministerie, 1974-1979.; 36-37; 1 pak en 1 omslag
    - 1974-1977, 36
    - 1979, 37; omslag
  - Verslagen van bijeenkomsten van de werkgroepen Registratie en Analyse en Beïnvloeding van Ziekteverzuim alsmede de oprichting van het project Verzuimcommissies, 1978-1979.; 38; 1 omslag
- Rechtspositie, .08.171
  - Toepassing van een rechtspositionele leidraad voor personeel, werkzaam bij het directoraat-generaal Scheepvaart en Maritieme Zaken, 1979.; 39; 1 omslag
- Georganiseerd overleg, .08.172
  - Structuurherziening van het georganiseerd overleg, 1967-1969.; 40; 1 omslag
  - Faciliteiten ten behoeve van vakbondswerk, 1979.; 41; 1 omslag
- Dienstcommissies, .08.174
  - Agenda's en notulen van de vergaderingen van de Bijzondere Commissie van Overleg van Verkeer en Waterstaat, 1969-1970.; 42; 1 pak
  - Instelling van bijzondere commissies bij diverse diensten, 1969-1979.; 43; 1 omslag
  - Notulen van de informele overlegvergaderingen van de Bijzondere Commissies van Overleg, 1973-1979.; 44; 1 omslag
  - Instelling van dienstcommissies bij diverse diensten, 1974-1979.; 45; 1 omslag
  - Richtlijnen voor het dienstcommissieoverleg, 1978.; 46; 1 omslag
  - Notulen van gecombineerde overlegvergaderingen met de Bijzondere Commissie van Overleg van Verkeer en Waterstaat, de Bijzondere Commissie van Overleg voor Ambtenaren werkzaam bij de Waterstaat en de Bijzondere Commissie bij het Rijksloodswezen, 1978-1980.; 47; 1 pak
- Vakbekwaamheid, .08.21
  - Opleidingseisen voor archiefpersoneel, 1972-1979.; 48; 1 omslag
- Andere vereisten dan vakbekwaamheid, .08.22
  - Gedragsregels en instructies voor antecedenten-onderzoek, keuring en beëdiging, 1966-1970.; 49; 1 omslag
  - Functies waarin sollicitanten slechts kunnen worden benoemd na instelling van een veiligheidsonderzoek, 1969-1979.; 50-54; 5 omslagen
    - 1969-1972, 50
    - 1972-1973, 51
    - 1974-1975, 52
    - 1976-1977, 53
    - 1978-1979, 54
- Geestelijke gesteldheid en psychologisch onderzoek, .08.221.6
  - Gedragsregels voor de behandeling van psychologische rapporten om de privacy van geteste personen te waarborgen, 1976-1978.; 55; 1 omslag
- Vereisten betreffende nationaliteit, burgerlijke staat en taal, .08.223
  - Eisen voor de benoembaarheid van vreemdelingen in overheidsdienst, 1966-1967.; 56; 1 omslag
- Benoeming en tewerkstelling, .08.23
  - Beperkingen voor de aanstelling van personeel op arbeidsovereenkomst, 1963-1971.; 57; 1 omslag
  - Promotiebeleid, introductie en begeleiding van nieuw in dienst getreden ambtenaren, 1968-1970.; 58; 1 omslag
  - Richtlijnen voor de benoeming van personeel in tijdelijke dienst, 1972-1975.; 59; 1 omslag
  - Richtlijnen voor de tewerkstelling van vakantiekrachten, 1977-1979.; 60; 1 omslag
  - Sollicitatie, keuze en selectie, .08.233
    - Richtlijnen voor de personeelsvoorziening en -werving, 1973-1977.; 61-62; 2 omslagen
      - 1973, 61
      - 1975-1977, 62
- Vervulling van de dienstbetrekking, .08.24
  - Richtlijnen voor het aanvaarden van nevenwerkzaamheden door ambtenaren en arbeidscontractanten, 1960-1969.; 63; 1 omslag
  - Beoordelingsvoorschriften voor burgerlijk rijkspersoneel, 1961-1979.; 64-65; 2 omslagen
    - 1961-1969, 64
    - 1972-1979, 65
  - Aanwijzing van beoordelingsautoriteiten en beoordelingsadviseurs, 1964-1979.; 66-69; 4 omslagen
    - 1964-1972, 66
    - 1972-1973, 67
    - 1972-1975, 68
    - 1972-1979, 69
  - Invoering systematische en periodieke personeelsbeoordeling, waarvan de uitvoering is opgedragen aan het bevoegd gezag van diverse afdelingen, 1965-1970.; 70; 1 omslag
  - Loopbaanbeleid voor wetgevende juristen en bevordering van de mobiliteit van het personeel, 1977-1979.; 71; 1 omslag
  - Bevordering, .08.244
    - Functiewaarderingen bij de afdeling Comptabiliteit (en Algemene Personeelszaken), 1952-1960.; 72; 1 omslag
    - Functiewaarderingen bij de Rijksdienst voor het Wegverkeer, 1953-1959.; 73; 1 omslag
    - Functiewaarderingen bij het Koninklijk Nederlands Meteorologisch Instituut, 1954-1958.; 74; 1 omslag
    - Functieherwaarderingen bij het bureau Inspecteur-Generaal voor de Scheepvaart, 1960-1962.; 75; 1 omslag
    - Functieherwaarderingen bij de Rijksdienst voor het Wegverkeer, 1960-1962.; 76; 1 omslag
    - Functieherwaarderingen bij de afdeling Comptabiliteit, 1960-1962.; 77; 1 omslag
    - Functieherwaarderingen bij het directoraat-generaal voor de Scheepvaart, 1960-1962.; 78; 1 omslag
    - Functieherwaarderingen bij de Scheepvaartinspectie en de Scheepsmetingsdienst, 1962-1971.; 79; 1 omslag
    - Functieherwaarderingen bij de Rijksdienst voor de IJsselmeerpolders, 1968-1970.; 80; 1 omslag
- Einde van de dienstbetrekking, .08.28
  - Continuering van het dienstverband van personen die de 65-jarige leeftijd bereikt hebben, indien een dringende noodzaak aanwezig is, 1967-1979.; 81; 1 omslag
  - Richtlijnen voor de beëindiging van de dienstbetrekking, 1967-1979.; 82-83; 2 omslagen
    - 1967-1970, 82
    - 1972-1979, 83
- Plichten en verplichtingen van en gezag over het personeel, .08.3
  - Voorzieningen voor personeel van diensten met een operationeel karakter, 1960-1964.; 84; 1 omslag
  - Overplaatsing, .08.311.1
    - Instelling en opheffing van een commissie voor bezwaarden naar aanleiding van de verplaatsing naar Lelystad van de Rijksdienst voor de IJsselmeerpolders, 1972-1978.; 85; 1 omslag
    - Instelling en opheffing van een commissie voor bezwaarden naar aanleiding van de verplaatsing naar Haarlemmermeer van de sectie Toezicht Boord- en Grondpersoneel van het bureau Vliegzaken van de directie Luchtvaartinspectie van de Rijksluchtvaartdienst, 1974-1977.; 86; 1 omslag
  - Plicht tot vervulling van de dienstbetrekking, .08.35
    - Richtlijnen voor verlof, werktijden en vakantie, 1961-1979.; 87-88; 2 omslagen
      - 1961-1971, 87
      - 1972-1979, 88
    - Instelling van de Departementale Werkgroep Deeltijdarbeid, met verslagen van besprekingen, 1979.; 89; 1 omslag
    - Buitengewoon verlof, .08.352.3
      - Richtlijnen voor buitengewoon verlof van korte duur, 1946-1953.; 90; 1 omslag
      - Richtlijnen voor buitengewoon verlof van lange duur in verband met functie-aanvaarding bij internationale organisaties, 1975-1979.; 91; 1 omslag
    - Arbeidstijden, .08.353
      - Arbeidstijdverkorting en invoering van een 5-daagse werkweek alsmede richtlijnen voor de wijziging van dienst- en rusttijden, 1960-1972.; 92; 1 pak
      - Richtlijnen voor gewijzigde werktijden in verband met de energiecrisis, 1973-1974.; 93; 1 omslag
      - Invoering van een regeling voor keuzewerktijden, 1973-1979.; 94-96; 2 pakken en 1 omslag
        - 1973-1975, 94
        - 1973-1975, 95
        - 1974-1979, 96; omslag
      - Regeling werktijden, 1974-1975.; 97; 1 omslag
      - Wijziging van de diensttijdenregeling bij hoge zomertemperaturen, 1977-1978.; 98; 1 omslag
  - Verboden handelingen, .08.394
    - Maatregelen en aanbevelingen tot beperking van het roken, 1975-1979.; 99; 1 omslag
- Categorieën van personeel en personeelsformatie, .08.4
  - Werkzaamheden waarvoor een leeftijdsgrens dient te worden aangehouden en functioneel leeftijdsontslag, 1973-1979.; 100-101; 2 omslagen
    - 1973-1975, 100
    - 1977-1979, 101
  - Indeling naar werkzaamheid in en buiten de centrale dienst, .08.42
    - Regeling voor de uitrustingskosten van uitgezonden personeel, 1968-1971.; 102; 1 omslag
  - Personeelsbezetting en formatie, .08.48
    - Rijkswaterstaat, 1950-1975.; 103-108; 6 omslagen
      - 1950-1971, 103
      - 1958-1968, 104
      - 1968-1969, 105
      - 1971, 106
      - 1971-1972, 107
      - 1974-1975, 108
    - Rijksdienst van het Wegverkeer, 1950-1979.; 109-117; 7 omslagen en 2 pakken
      - 1950-1962, 109
      - 1963-1971, 110
      - 1972-1973, 111
      - 1973-1974, 112
      - 1973-1975, 113
      - 1974-1976, 114; pak
      - 1976-1977, 115
      - 1976-1978, 116
      - 1978-1979, 117; pak
    - Commissie Vervoervergunningen, 1956-1979.; 118-123; 6 omslagen
      - 1956-1965, 118
      - 1965-1971, 119
      - 1971-1973, 120
      - 1973-1974, 121
      - 1975-1977, 122
      - 1979, 123
    - Koninklijk Nederlands Meteorologisch Instituut, 1957-1979.; 124-131; 6 omslagen en 2 pakken
      - 1957-1967, 124
      - 1967-1971, 125
      - 1971-1973, 126
      - 1973, 127
      - 1975-1976, 128; pak
      - 1976-1977, 129
      - 1976-1978, 130; pak
      - 1979, 131
    - Scheepvaartinspectie, 1958-1971.; 132-133; 1 pak en 1 omslag
      - 1958-1962, 132; omslag
      - 1961-1971, 133
    - Rijksluchtvaartdienst, Algemeen en Stafafdeling, 1958-1977.; 134-139; 5 omslagen en 1 pak
      - 1958-1966, 134
      - 1963-1966, 135
      - 1969-1971, 136
      - 1972-1974, 137
      - 1975-1976, 138
      - 1976-1977, 139; pak
    - Directoraat-generaal van de Scheepvaart, 1958-1979.; 140-146; 7 omslagen
      - 1958-1970, 140
      - 1966-1974, 141
      - 1970-1972, 142
      - 1972, 143
      - 1973-1974, 144
      - 1974-1976, 145
      - 1977-1979, 146
    - Inspecteur-generaal voor de Scheepvaart, 1959.; 147; 1 omslag
    - Directoraat-generaal van het Verkeer, 1959-1979.; 148-152; 4 omslagen en 1 pak
      - 1959-1966, 148; pak
      - 1972-1975, 149
      - 1975-1976, 150
      - 1976-1977, 151
      - 1978-1979, 152
    - Formatieschema's van de Scheepvaartinspectie en de Rijksdienst voor het Wegverkeer, 1962-1963.; 153; 1 omslag
    - Afdeling Algemene Zaken en Kabinet, 1962-1979.; 154-160; 5 omslagen en 2 pakken
      - 1962-1966, 154
      - 1963-1967, 155
      - 1967-1971, 156
      - 1973-1974, 157
      - 1974-1976, 158; pak
      - 1977, 159
      - 1977-1979, 160; pak
    - Directie Financieel-Economische Zaken en Comptabiliteit, voorheen afdeling Comptabiliteit, 1962-1979.; 161-168; 8 omslagen
      - 1962-1968, 161
      - 1965-1972, 162
      - 1968-1971, 163
      - 1971-1975, 164
      - 1973-1974, 165
      - 1974-1975, 166
      - 1974-1979, 167
      - 1978-1979, 168
    - Directie Organisatie, 1963-1978.; 169-171; 3 omslagen
      - 1963-1971, 169
      - 1974-1975, 170
      - 1977-1978, 171
    - Directie Luchtverkeersbeveiliging van de Rijksluchtvaartdienst, 1963-1979.; 172-178; 6 omslagen en 1 pak
      - 1963-1969, 172
      - 1969-1970, 173
      - 1973, 174
      - 1973-1974, 175
      - 1975-1976, 176
      - 1977-1979, 177; pak
      - 1979, 178
    - Rijksdienst voor de IJsselmeerpolders, 1964-1979.; 179-188; 8 omslagen en 2 pakken
      - 1964-1965, 179; pak
      - 1964-1970, 180
      - 1966, 181
      - 1969, 182
      - 1971, 183
      - 1974-1975, 184
      - 1975-1977, 185
      - 1977, 186; pak
      - 1977-1978, 187
      - 1979, 188
    - Studieafdeling, 1965-1974.; 189; 1 omslag
    - Bureau Secretaris-Generaal, 1965-1977.; 190-191; 2 omslagen
      - 1965, 190
      - 1975-1977, 191
    - Directie Personeelszaken, voorheen centrale afdeling Personeelszaken, 1965-1979.; 192-196; 3 pakken en 2 omslagen
      - 1965-1971, 192; omslag
      - 1972-1974, 193; omslag
      - 1974-1977, 194
      - 1975-1979, 195
      - 1977-1979, 196
    - Staatsvissershavenbedrijf, 1966-1979.; 197-200; 3 omslagen en 1 stuk
      - 1966, 197; stuk
      - 1970-1973, 198
      - 1973-1978, 199
      - 1975-1979, 200
    - Bureau Bijzondere aangelegenheden, 1967-1971.; 201; 1 omslag
    - Raad voor de Scheepvaart, 1968.; 202; 1 omslag
    - Personeelsbegroting van Verkeer en Waterstaat, 1971-1973.; 203-205; 3 omslagen
      - 1971, 203
      - 1972, 204
      - 1973, 205
    - Verruiming salariëring van diverse hoofdambtenaren van Verkeer en Waterstaat en reorganisatie van het directoraat- generaal van Verkeer, 1971-1974.; 206; 1 omslag
    - Afdeling Politieke, Juridische en Economische Zaken en buitenlandse vertegenwoordiging van de Rijksluchtvaartdienst, 1971-1977.; 207-208; 2 omslagen
      - 1971-1974, 207
      - 1975-1977, 208
    - Directie Luchtvaartterreinen van de Rijksluchtvaartdienst, 1971-1979.; 209-211; 3 omslagen
      - 1971-1974, 209
      - 1975-1976, 210
      - 1977-1979, 211
    - Luchtvaartinspectie van de Rijksluchtvaartdienst, 1971-1979.; 212-214; 3 omslagen
      - 1971-1973, 212
      - 1974-1976, 213
      - 1977-1979, 214
    - Directie Nautische en Technische Zaken van het directoraat- generaal van de Scheepvaart, 1972-1979.; 215-216; 2 omslagen
      - 1972-1974, 215
      - 1974-1979, 216
    - Rijksluchtvaartschool, 1972-1979.; 217-220; 4 omslagen
      - 1972, 217
      - 1972-1974, 218
      - 1975-1977, 219
      - 1977-1979, 220
    - Rijksverkeersinspectie van het directoraat-generaal van het Verkeer, 1972-1979.; 221-223; 3 omslagen
      - 1972-1974, 221
      - 1973-1977, 222
      - 1977-1979, 223
    - Goedkeuring van de Nota Personeelsbeleid van de Rijkswaterstaat, 1973.; 224; 1 omslag
    - Dienst Verkeersongevallenregistratie van de directie Verkeersveiligheid, 1973-1979.; 225-227; 2 pakken en 1 omslag
      - 1973-1975, 225; omslag
      - 1974-1977, 226
      - 1975-1979, 227
    - Directie Verkeersveiligheid, 1974-1978.; 228-230; 3 omslagen
      - 1974-1975, 228
      - 1974-1976, 229
      - 1977-1978, 230
    - Algemeen, 1975-1978.; 231; 1 omslag
    - Positie van de hoofden van de hoofdafdelingen in de aangepaste directies van de Rijkswaterstaat, 1975-1978.; 232; 1 omslag
    - Secretariaat van de Raad voor Verkeersveiligheid, 1977.; 233; 1 omslag
    - Directie Wegen van de Rijkswaterstaat, 1977-1978.; 234; 1 omslag
    - Secretariaat Commissie Zeehavenoverleg, 1977-1978.; 235; 1 omslag
    - Directie Groningen van de Rijkswaterstaat, 1977-1979.; 236; 1 omslag
    - Secretariaat Raad van de Waterstaat, 1977-1979.; 237; 1 omslag
    - Stichting Waterbouwkundig Laboratorium, 1978.; 238; 1 omslag
    - Hoofddirectie van de Waterstaat, 1978-1979.; 239; 1 omslag
    - Centrale afdeling Defensievoorbereiding, 1965-1977.; 240-241; 2 omslagen
      - 1965-1971, 240
      - 1976-1977, 241
- Ambtelijke bevoegdheden van het personeel, .08.5
  - Tekenbevoegdheid gedelegeerd door de minister, 1946-1979.; 242-246; 5 omslagen
    - (1952)1958-1959, 242
    - 1946-1957, 243
    - 1971-1972, 244
    - 1973-1978, 245
    - 1977-1979, 246
  - Tekenbevoegdheid gedelegeerd door de staatssecretaris, 1959-1978.; 247-250; 4 omslagen
    - 1959, 247
    - 1971, 248
    - 1973, 249
    - 1978, 250
  - Uitoefening van handelingen door ambtenaren namens het bevoegd gezag, 1966-1979., 251-253; 3 omslagen
    - 1966-1971, 251
    - 1972-1976, 252